【裁判字號】    99,聲再,36
【裁判日期】    990430
【裁判案由】    恐嚇取財
【裁判全文】
臺灣高等法院臺南分院刑事裁定          99年度聲再字第36號
再審聲請人  甲○○
即受判決人
上列聲請人因恐嚇取財案件，對於本院98年度上易字第398號中
華民國99年2月9日確定判決（臺灣嘉義地方法院檢察署96年度偵
字第2799號、96年度偵瀆字第21號），聲請再審，本院裁定如下
：
    主  文
再審之聲請駁回。
    理  由
一、聲請意旨略稱：
  (一)原判決就足以影響於判決之重要證據漏未審酌之情形，茲具
    體說明如下：
  原審判決就認定事實之照片有漏未審酌之違法：
    原審判決係以聲請人甲○○及黃明宇所拍攝昇暉公司疑似盜
    挖土方之照片，於95年7月初某日邀集高源成及郭正龍至嘉
    義縣太保市梅塘黑梅仔厝61號黃明宇住處，由黃明宇將疑似
    盜挖土方之照片交給高源成，高源成再交給郭正龍，謀議由
    郭正龍持上開照片及底片恐嚇朱湘江交付新台幣（下同）
    300萬元，以換回該照片及底片，否則將檢舉盜採砂石之不
    法情事，使朱湘江無法領得工程款等語，作為認定聲請人甲
    ○○與共同被告郭正龍、黃明宇、高源成等共犯刑法恐嚇取
    財罪之事實及適用法律之基礎。惟，遍查全案卷證資料，並
    無前開所謂聲請人甲○○所拍攝而交付郭正龍用以對朱湘江
    恐嚇取財之疑似盜挖土地之照片存在。又，本案卷內所存之
    工地現場照片，並非檢察官起訴書所指犯罪行為時所拍攝之
    相片，此由證人郭正龍於原審法院審理時證稱：「......我
    在法院聲押庭所講的相片及底片，是警察到現場重新勘驗完
    後，警察叫我在照片上面蓋指印及簽名。」、「（問：警察
    叫你蓋指印及簽名的照片，當初在高源成及黃明宇那邊的底
    片是否一樣？）警察去勘驗現場有重新拍照過，但地點是一
    樣。」，足證原審法院漏審酌者，並非犯罪事實欄內所稱聲
    請人與黃明宇所拍攝昇暉公司疑似盜挖土方之照片，而將警
    方重新勘查所拍攝之照片作為本案聲請人涉犯刑法恐嚇取財
    罪認定事實、適用法律之基礎，則原審判決顯有就已提出之
    盜採土方照片證據，漏未審酌其來源，誤將警方重新勘驗之
    照片認係恐嚇取財之照片，原判決顯有就足生影響於判決之
    重要證據，漏未審酌之情形。
  聲請人並無參與謀議恐嚇朱湘江交付300萬元之行為，郭正
    龍之證述不足採信：
    原審判決認：......謀議由郭正龍持上開照片及底片恐嚇朱
    湘江交付300萬元，以換回該照片及底片等語。惟查，原審
    判決理由欄內並未敘明有關證人郭正龍供述有關謀議恐嚇
    300萬元之卷證資料，此由原審法院審理時證人郭正龍證稱
    ：「（問：你們在黃明宇家的時候，甲○○將底片及相片交
    給黃明宇，黃明宇再轉給高源成，高源成轉交給你的時候，
    甲○○有無說相片可以拿300萬元？）沒有說到300萬的事情
    ，300萬的事情是由我所講的。」、「（問：當時甲○○是
    講些什麼話？）當時甲○○送完檳榔後，就離開了。」、「
    （問：當時黃明宇有無提到300萬？）沒有。」等語，即可
    證聲請人甲○○送完檳榔後就離開，並無參與謀議向朱湘江
    恐嚇300萬元之情事，聲請人對於郭正龍向朱湘江恐嚇取財
    之事毫不知情。又，本案源起實是共同被告郭正龍係檢調單
    位所監控「郭正龍犯罪集團」之老大，然何以於偵訊即被羈
    押禁見之被告郭正龍，於供出聲請人甲○○涉犯本案後即以
    5萬元交保？檢察官偵查後僅就本案事實對被告郭正龍提起
    公訴？郭正龍於本案僅遭判處有期徒刑1年之刑期，更依減
    刑條例之規定減為6月有期徒刑，更得准予易科罰金，此足
    堪認共同被告郭正龍確有為脫免刑責，而設詞構陷聲請人，
    原審判決就此漏未審酌詳查，顯有就足以影響判決之重要證
    據漏未審酌之再審事由。
  (二)原審法院未經注意之證據足以動搖確定判決，合於刑事訴訟
    法第420條第1項第6款規定之再審事由，說明如後。
  原審判決有曲解監聽譯文之違法、理由矛盾、未經注意審酌
    證據之違法：
  (1)95年7月6日19時47分17秒部分：
    原審判決略以『95年7月6日19時47分17秒有門號0000000000
    號行動電話（B：泰哥）撥打郭正龍，通話內容為:「B：他
    打給我的意思是說，看你要怎樣處理。A：就這樣啦，又不
    是要他整個財產，兄弟吃個止渴的對不對，也不是要整個把
    他拿走。」等語，再於同日21時38分23杪，郭正龍撥打電話
    予「泰哥」，通話內容則為：「A：泰哥，現在怎樣了？B：
    有啦，他是有說啦，看能不能給他個方便，現在還沒有說什
    麼啦，他沒有打電話給你?」、同日21時56分9秒通聯內容為
    ：「A：泰哥，我現在在他家，人不在，你幫我聯絡一下...
    。B：好啦，我幫你聯絡看看。」，同日22時8分25秒，郭正
    龍再撥打電話予泰哥，通聯內容為：「A：泰哥，我聯絡到
    了朱湘江。B：再麻煩一下，給個面子。A：我知道。」等語
    ，顯見朱湘江接獲郭正龍電話後，立即告知「泰哥」，由「
    泰哥」居間斡旋，針對金額部分希望能磋商空間，並非毫無
    畏懼或擔憂』等語。其認定事實顯未注意卷證資料之內容，
    此由證人朱湘江於第一審法院審理時證稱：「（問：你接到
    那通恐嚇電話，當時你心理是否會害怕？）不會。」、「（
    問：你有無跟別人講這件事情？）沒有。」、「（問：是否
    認識『泰哥』他所使用的電話為0000000000？）我不曉得。
    」、「（問：提示郭正龍與『泰哥』之通訊監察譯文，你是
    否有找『泰哥』幫你處理這件事？）這個人我不知道，人家
    是都叫我「朱相公」，但「泰哥」這個人我不認識。」。由
    上述證人朱湘江供稱，不認識「泰哥」也未找「泰哥」處理
    本案等情觀之，「泰哥」為何會打電話給郭正龍，且「泰哥
    」行動電話0000000000之資料已存在於通訊監察譯文中，循
    此線索應可查出「泰哥」真實姓名。原審判決就此重要事證
    ，未詳查推勘，竟以證人朱湘江上述證詞是因郭正龍、甲○
    ○等人同為在庭，而不敢坦白部分實情之心理壓力，衡情即
    足使朱湘江感受威脅而心生畏懼等語，顯係未就重要事證未
    經注意，而有誤解。朱湘江根本未因接到恐嚇電話而心生畏
    懼，此由朱湘江於第一審法院審理時證稱：「我們做這種工
    程的，常常都會接到這種電話，對方是誰我不曉得，他也不
    可能向我表示他的身分」。原審法院置上開朱湘江證述於不
    置，而曲解上開監聽譯文之內容，是朱湘江之證詞及監聽譯
    文之內容，確屬刑事訴訟法第420條第1項第6款發現確實新
    證據之再審事由，甚為明確。
  (2)95年7月6日19時18分47秒、27分0秒、33分38秒、21時20分
    33秒部分：
    原審法院以：郭正龍與郭茂發於95年7月6日19時18分47秒、
    19時27分0秒、19時33分38秒、21時20分33秒之通訊監察譯
    文內容，郭正龍坦承確以其使用之門號0000000000號行動電
    話撥打予其叔郭茂發，詢問處理前情等語。而觀之郭正龍與
    郭茂發使用之門號0000000000號行動電話，於95年7月6日19
    時18分47秒、19時27分0秒、19時33分38秒、21時20分33秒
    之通訊監察譯文，內容談及『朱相公』弄那個不合法的，被
    照相了，人家拿給我要讓我賺。」、「就被一個警員，就我
    處理好了，就把相片及底片拿回來這樣而已。」、「（那是
    員警去拍的？）就剛好和明宇仔去看地，剛好他們在做不合
    法的事情，就被拍下來。」、「我也有去找朱相公。」、「
    他有承認，他說是第1次遇到啦，我有叫他考慮看看，那邊
    照片、底片我負責拿回來。」、「（你說要跟他拿多少？）
    300萬啦，他說要我不要拿那麼多，這樣他乾脆不要做好了
    。」等語，有通訊監察譯文表、通訊監察書各一份在卷可稽
    。且證人郭正龍（A）與郭茂發（B）於95年7月6日19時33
    分38秒之對話內容：「B：阿猴認識我。A：我跟他說這條我
    要賺。B：他如果不要，就要叫阿猴下去辦。」等語。另郭
    正龍（A）於95年7月6日19時8分58秒、19時47分17秒撥打朱
    湘江（B）使用之門號0000000000號行動電話，其通話內容
    ：「A：朱董仔，在家，我馬上到。B：好。」、「A：朱董
    仔你考慮的怎麼樣了，明天直接把你送？B：阿你想要怎樣
    ？」、「A：你等我，我馬上過去找你。」等語，均徵郭正
    龍確以握有盜採砂石之照片為由，對朱湘江恐嚇交付300萬
    元，並恫稱係「兄弟走路費用」，否則將檢舉其不法。原審
    法院確實曲解上開通訊監察譯文，此由郭正龍於第一審法院
    97年9月23日審理時證詞即可明：
    1.檢察官問：提示你與「大尾仔叔」的通話，你跟他說有警
      察要出面干涉？
      郭正龍答：我是說有警察是那邊轄區的管區，到底他說的
      警員是誰我也不曉得。
    2.檢察官問：你說做那種不合法的，被人家拍到照片，人家
      拿給我要讓我賺，這句話是什麼意思？
      郭正龍答：黃明宇跟我說這個照片拍到不合法的，要讓我
      賺，叫我自己去看有沒有偷挖，意思如果有偷挖，就可以
      叫對方拿錢出來。
    3.檢察官問：提示警一卷185頁通訊譯文，你跟「大尾仔叔
      」的通話，你說我就跟他說是自己的，所以才想說能不能
      替你打點好，不要爆出來，這是什麼意思？
      郭正龍答：我是想說這是我自己的做法。
    4.檢察官問：你叔叔說是那個員警拍的嗎，你說是，我跟他
      拿，他馬上拿給我！
      郭正龍答：我是說，我是跟黃先生拿的。
    5.檢察官問：你在監聽譯文中沒有提到你是跟黃明宇拿的？
      郭正龍答：在電話中我沒跟他講。
    6.檢察官問：提示警一卷186頁，你為何會說可能員警也急
      了，是明宇的？
      郭正龍答：他是說如果我欠錢的話，這條他沒有要賺，這
      條要讓我賺。
    7.檢察官問：你在監聽譯文中並沒有講到你缺錢，為何會講
      員警也急了？
      郭正龍答：我也不知道。
    由上開郭正龍對通訊監察譯文解讀之證詞，照片是「我跟黃
    先生拿的」原審判決認定係「....高源成再交給郭正龍後，
    高源成及黃明宇向郭正龍表示該照片係朱湘江盜挖承包工程
    附近土方之證據等語」依上開監察譯文及郭正龍證詞，相片
    是黃明宇拿給郭正龍，原審認是高源成交給郭正龍，原審判
    決顯有未注意解讀監察譯文證據之真義，致使原確定判決所
    為認定之事實為錯誤。又全監察譯文之內容並無任何積極之
    陳述指明聲請人確有參與原審判決書所載之犯罪事實。再觀
    前述編號(6)及編號(7)證人郭正龍之證述，編號(6)郭正龍證述
    之「他」究竟是誰？編號(7)郭正龍證述「我不知道」為何會
    不知？令人啟疑，原審法院確有未注意調查證據，致使原確
    定判決認定事實錯誤之情形，洵勘認定。又原審法院採認上
    開監聽譯文之內容作為認定事實適用法律之基礎，其中關於
    95年7月6日19時18分47秒、27分0秒及21時20分33秒部分之
    內容，經聲請人選任之辯護人於原審法院審理時，整理出上
    開譯文部分與勘驗不符之處，並具狀陳報在案，原審法院就
    此監聽譯文內容與勘驗內容不符之處，未經調查，亦有就足
    生影響於判決之重要證據漏未審酌之情形，更有於審判時未
    經注意而應調查證據致認定事實錯誤之情事，本案確實有再
    審之事由，甚為明確。
  郭正龍供述照片及300萬元與知悉朱湘江電話謀議恐嚇等情
    ，全屬虛構：
    (1)關於郭正龍如何知悉朱湘江電話，進而打電話恐嚇乙事，
      證人郭正龍證稱：「（問：你是怎麼知道朱湘江的電話號
      碼？）我問我叔叔有沒有認識這個人。」、「（問：電話
      是你叔叔提供給你的？）不是。」、「（問：不然你怎麼
      打電話給朱湘江？）工地公佈欄。」。另郭正龍於第一審
      法院審理時證稱：「（問：『大尾仔叔』是何人？）我叔
      叔，郭茂發。」、「（問：以是不是也有打電話給他，跟
      他討論恐嚇朱湘江的事情？）我是問我叔叔這個事情要怎
      麼處理，因為我沒有遇過這種事情。」、「（問：你怎麼
      會遇到這個問題？）是黃明宇他家有講到拍到朱湘江偷土
      方的相片，黃明宇叫我去跟朱湘江做的工程那邊看，我看
      了公佈欄的電話，我就打電話給朱湘江，跟他說我有他盜
      採砂石的照片。」。由上述證人郭正龍證述可知，郭正龍
      在黃明宇家中知道朱湘江涉嫌盜挖土方後，從工地公佈欄
      處知道朱湘江電話，然後直接依公佈欄上的電話打電話恐
      嚇朱湘江，根本無與聲請人等謀議之情事。且依卷附之嘉
      義縣交通局仁義潭至台18線拓寬工程統包工程公佈欄上載
      明：工地負責人：朱湘江、電話：00-0000000（聲證3）
      ，然原審所認知事實為：郭正龍以0000000000行動電話撥
      打0000000000號行動電話與朱湘江，足認郭正龍證稱與事
      實不符，原審認定事實與卷證資料矛盾，有應注意調查之
      證據疏未調查，致認定事實錯誤之情事。
    (2)又依嘉義縣警局通訊監察譯文表第11頁上載明郭正龍於95
      年7月6日19時47分17秒，以0000000000號行動電話打給
      0000000000之朱湘江（聲證4），益徵郭正龍所言在公佈
      欄上看到朱湘江電話號碼為不實之證詞。
    (3)關於原審所認恐嚇照片及300萬元部份，郭正龍之證詞前
      後矛盾，此由郭正龍於第一審法院同一審判期日審理時，
      由被告甲○○詰問時郭正龍證稱照片有7、8張，隔幾分鐘
      後由審判長訊問時，郭正龍又改口稱「我忘記到底幾張了
      」復參酌證人朱湘江於偵查時供稱：「...該男子並沒有
      將相片證據提供給我看。」。另朱湘江於原審法院審理時
      亦證稱：「（問：有沒有人跟你提到他們有照片，有拍到
      你盜採砂石的事？）沒有，那個工地是開放式，誰要去拍
      都可以，我們那個工地那麼大，沒辦法圍起來。」、「（
      問：有沒有人跟你說要你拿出300萬來處理拿回拍到你盜
      採砂石的照片、底片？）沒有。」、「（問：你那些底片
      、照片有向人家買回？）沒有，那個是開放式的，任何人
      都可以去拍照。」。原審判決就上開存在於卷宗朱湘江之
      證詞，未經詳就推論，而輕信郭正龍前後矛盾之證詞，致
      認定事實錯誤，洵勘認定。
    (4)綜觀全卷證據資料，原審判決任聲請人甲○○等人有與郭
      正龍共同謀議恐嚇朱湘江之事實，除郭正龍之證述及曖昧
      不清之監聽譯文外，別無其他積極證據，足認聲請人甲○
      ○有與郭正龍等人，共同恐嚇取財，並此指摘。
  (三)綜上所述：原審判決就疑似盜採土方照片之認定及證人郭正
    龍之證述聲請人參與謀議恐嚇300萬元之事實，有足以影響
    於判決之重要證據漏未審酌；又原審法院就監察譯文有曲解
    原意及內容與勘驗不符之部分，未注意加以調查，致生認定
    事實錯誤。徒憑郭正龍前後矛盾之證述，且其證述之照片及
    恐嚇300萬元等情，亦經被害人朱湘江證稱：「沒有」在案
    ，及監察譯文之內容，作為聲請人等人有共同向朱湘江恐嚇
    取財之事實，是分別有刑事訴訟法第420條第1項第6款及第
    421條之再審事由。
二、按依刑事訴訟法第421條規定，因重要證據漏未審酌而聲請
    再審者，應於送達判決後20日內為之，同法第424條定有明
    文。本院98年度上易字第398號判決（以下簡稱原確定判決
    ）係於99年2月25日寄存嘉義縣警察局水上分局鹿草分駐所
    ，已經本院調卷查證無訛，依刑事訴訟法第62條準用民事訴
    訟法第138條第2項之規定，自寄存之日起，經10日即同年3
    月6日發生送達之效力。聲請人於發生送達效力之20日內即
    同年3月17日向本院聲請再審，程序上自無違誤，合先敘明
    。
三、又刑事訴訟法第421條規定，不得上訴於第三審法院之案件
    ，除前條規定外，其經第二審確定之有罪判決，如就足生影
    響於判決之重要證據漏未審酌者，亦得為受判決人之利益，
    聲請再審。惟按「法院認為無再審理由者，應以裁定駁回之
    」，刑事訴訟法第434條第1項亦有明文規定。而所謂「足生
    影響於判決」，自係指就該證據之形式觀察，毋須經調查程
    序，已顯然可認為足以動搖原確定之判決而言；所謂重要證
    據，必須該證據已足認定受判決人應受無罪、或免訴、或輕
    於原審所認定之罪名方可，如不足以推翻原審所認定罪刑之
    證據，即非足生影響於原判決之重要證據。又所謂漏未審酌
    ，乃指第二審判決前已發現而提出之證據，未予審酌而言，
    如證據業經法院依調查之結果，本於論理法則、經驗法則，
    取捨證據後，認定事實，被捨棄之證據，亦已於理由內敘明
    其捨棄之理由者，即非漏未審酌，是如僅係對法院證據取捨
    持相異評價，即不能以此為由聲請再審（最高法院89年度台
    抗字第30號裁定意旨參照）。經查：
  (一)聲請人甲○○與共犯郭正龍等憑以恐嚇被害人朱湘江之照片
    ，並未查獲扣案，已據原確定判決敘述甚明（見原確定判決
    第17頁），聲請意旨認為「原確定判決誤將警方重新勘驗之
    照片認係恐嚇取財之照片」云云，自非實情。又故該等「照
    片」，並非「第二審判決前已發現而提出之證據」。況且依
    共犯郭正龍及被害人朱湘江所述，係「疑似昇暉公司盜挖土
    方充作新建橋樑引道級配之照片」，此等僅呈現客觀情形之
    照片縱經提出，亦無足以動搖對於聲請人等有無據以為恐嚇
    取財行為之判斷，亦非「依形式觀察，毋須經調查程序，已
    顯然可認為足以動搖原確定判決」之證據。
  (二)原確定判決已於理由貳、二、（一）內詳述證人郭正龍於偵
    審中所述關於謀議恐嚇300萬元之證言（見原確定判決第6、
    7頁），並敘及證人郭正龍於偵查中證述「95年6月間係高源
    成電話聯絡至黃明宇家，甲○○將相片、底片交黃明宇，黃
    明宇再交高源成，高源成提出4、5張相片及底片，並告知此
    為朱湘江偷挖承包工程旁邊私人土地之情形，黃明宇當場亦
    附和之，高源成叫伊去找朱湘江看如何處理，如果處理好拿
    到錢會給好處，甲○○接著說去找朱湘江看要不要拿出300
    萬元處理，亦說處理好會拿一些錢給伊當跑路工。之後伊拿
    相片、底片去找朱湘江，有告訴朱湘江要拿出300萬元，他
    說沒辦法，就將相片及底片還高源成，高源成說會交甲○○
    ；黃明宇、高源成表示若朱湘江不拿出錢，要檢舉其偷挖砂
    石，有向朱湘江告知若不付錢，要檢舉盜採砂石等語（見原
    確定判決第6頁）。又於上訴審中證述：「（問：你們在黃
    明宇家的時候，甲○○確實有提到300萬元的事情嗎？）有
    說到300萬元的事情，叫我自己去處理。（問：這是第一次
    還是第二次？）我忘記了。（問：甲○○送檳榔去的時候，
    是哪一次？）是第一次。（問：你們第一次的時候，有無提
    到300萬元的事情？）沒有。」等語（見原確定判決第7頁）
    ，聲請意旨認為「原審判決理由欄內並未敘明有關證人郭正
    龍供述有關謀議恐嚇300萬元之卷證資料」云云，亦與判決
    內容之記載不相符合。聲請意旨並斷取證人郭正龍於本案前
    審部分證詞，主張聲請人甲○○對於郭正龍向朱湘江恐嚇取
    財之事毫不知情云云，亦無足取。況且，證人郭正龍之證詞
    是否足以憑採為認定不利於聲請人甲○○之證據，已據原確
    定判決之法院予以斟酌，該項供述證據顯非「漏未審酌之重
    要證據」。
  (三)至於聲請意旨提及證人郭正龍原係檢調單位所監控犯罪集團
    之首腦，竟於供出聲請人甲○○涉犯本案後即經具保停止羈
    押，且郭正龍就本案減刑後僅判處有期徒刑六年，而得易科
    罰金，足認證人郭正龍確有為脫免刑責而設詞構陷聲請人之
    情形等節，經核僅係陳述證人郭正龍遭查獲、羈押、指證聲
    請人甲○○及論罪科刑之過程，以及聲請人就上開過程之主
    觀認知，並非說明有何重要證據漏未審酌者，自無從據以考
    量再審之聲請是否正當，附此敘明。
四、再按有罪之判決確定後，因發現確實之新證據，足認受有罪
    判決之人應受無罪、免訴、免刑或輕於原判決所認罪名之判
    決者，為受判決人之利益，得聲請再審，刑事訴訟法第420
    條第1項第6款定有明文。所謂「發現確實之新證據」，係指
    該證據於事實審法院判決前業已存在，為法院、當事人所不
    知，不及調查斟酌，至其後始行發現，且就證據本身形式觀
    察，固不以絕對不須經過調查程序為條件，但必須顯然可認
    為足以動搖原有罪之確定判決，而為受判決人無罪、免訴、
    免刑或輕於原判決所認罪名之判決者為限。亦即該「新證據
    」須可認為確實具有足以動搖原確定判決，而對受判決人為
    更有利判決之「確實性」外，尚須具備該證據係在事實審法
    院於判決前已存在，因未經發現，不及調查斟酌，或審判時
    未經注意，至其後始行發現之「嶄新性」特質，二者均屬不
    可或缺，倘若未具備上開「確實性」與「嶄新性」二種聲請
    再審新證據之特性，即不能據為聲請再審之原因（最高法院
    90年度台抗字第71號裁定參照）。再查：
  (一)證據審酌之結果，是否符合經驗法則或論理法則，要屬證據
    證明力之問題，核係法官自由心證形成之範疇，於案件確定
    後，關於證據評價有無不當，則屬得否認為判決違背法令而
    提起非常上訴之問題，尚無逕行聲請再審之餘地。原確定判
    決依卷附監聽譯文顯示被害人朱湘江於接獲郭正龍之電話後
    ，立即告知「泰哥」，請「泰哥」居間斡旋，針對金額部分
    希望能有磋商空間，並非毫無畏懼或擔憂。並說明何以未因
    被害人朱湘江於原審證述：「接獲電話並不覺得害怕，並未
    告訴其他人上情，不曉得泰哥為何人」之證詞，而認定有利
    於聲請人甲○○等事實之理由（見原判決第11頁）；並依證
    人郭正龍於偵查及該案上訴審所證，認定上述憑以恐嚇朱湘
    江之照片及底片，乃「甲○○交黃明宇，黃明宇再交高源成
    ，高源成再交付郭正龍」（見原確定判決第6頁第1-3行、倒
    數第7- 8行），顯非就被害人朱湘江於原審之證述未經注意
    置而不顧，亦非毫無憑據即認定此等照片及底片之交付過程
    。況被害人朱湘江於原審之證詞得否採信，證人郭正龍於偵
    查及前審之證詞是否非屬虛構而與事實相符，要屬原確定判
    決證據評價是否有違經驗法則或論理法則之問題，依前說明
    ，此項供述證據既不具「嶄新性」，亦無憑以聲請再審之餘
    地。
  (二)至於卷附監聽譯文關於95年7月6日19時18分47秒、27分0秒
    及21時20分33秒部分之實際錄音內容，業經本案前審法院受
    命法官於準備程序中勘驗明確（見本案上訴卷第208頁），
    該次勘驗結果並於審判程序提示予當事人及辯護人表示意見
    （見同上卷第281頁），聲請意旨指摘前審法院「未經調查
    」而漏未審酌，與卷存事證同有未合。
  (三)本案前審法院依據被害人朱湘江於偵查及原審之證詞、卷附
    監聽譯文、被害人朱湘江承包工程之立牌（公布欄）照片、
    搜索扣押筆錄、扣押物品收據及扣押物品目錄表等事證，與
    證人郭正龍之證詞相互勾稽並綜合判斷後，認為證人郭正龍
    所為不利於己且不利於聲請人甲○○之證述與事實相符，而
    為聲請人甲○○有罪之判斷，並詳述得心證之理由於原確定
    判決。聲請意旨依其片面解讀，漫指本案前審法院事實認定
    錯誤，殊不足取。況此項主張，亦未指出有何確實之新證據
    ，足認聲請人甲○○應受無罪之判決，自非適法之再審理由
    。
五、綜上所述，本件聲請人所主張之上開理由，無非就原審採證
    認事之職權而為質疑，並未提出有何判決前已發現而提出之
    證據，未予審酌；亦未指出有何具體之新證據足以推翻系爭
    確定判決關於該部分之認定，且聲請意旨所指各節亦不足以
    動搖原確定判決之認定。揆諸前開說明，應認本件再審之聲
    請，核與刑事訴訟法第420條第1項第6款及第421條規定之再
    審要件不符，為無理由，應予駁回。
五、據上論斷，依刑事訴訟法第434條第1項，裁定如主文
中    華    民    國    99    年    4     月    30    日
                  刑事第二庭    審判長法  官  葉居正
                                      法  官  陳春長
                                      法  官  陳欽賢
以上正本證明與原本無異。
不得抗告。
                                      書記官  李良倩
中    華    民    國    99    年    4     月    30    日

司法院資訊處製作；財團法人民間司法改革基金會備份。
